臺灣高等法院刑事判決　　　　　　　　96年度上訴字第1392號
上　訴　人
即　被　告　乙○○
　　　　　　　　　　　樓
選任辯護人　何豐行律師
　　　　　　陳鄭權律師
上列上訴人因違反槍砲彈藥刀械管制條例案件，不服臺灣桃園地
方法院九十五年度訴字第二四五一號，中華民國九十六年一月三
十日第一審判決（起訴案號：臺灣桃園地方法院檢察署九十五年
度偵字第一七五四七、二一二八二號），提起上訴，本院判決如
下：
    主  文
上訴駁回。
    犯罪事實
乙○○明知可發射子彈具有殺傷力之改造手槍，為槍砲彈藥刀械
管制條例所列管之槍砲，非經中央主管機關許可，不得非法持有
、轉讓，於民國九十四年二、三月間某日，在桃園縣觀音鄉○○
村○○○道路，拾獲他人遺失如附表所示之可發射子彈具有殺傷
力之仿ＦＮ廠一九一○型半自動手槍之改造手槍一枝（含彈匣一
個，槍枝管制編號：000000000號）及不具殺傷力之改
造子彈一顆，竟意圖為自己不法之所有而予以侵占入己（此部分
所涉侵占遺失物罪嫌業已罹於時效），並將之攜回桃園縣中壢市
○○路○段五八八巷七弄三號住處藏放，未經許可而持有之。
於約二日後，甲○○前往上開乙○○住處，經乙○○告知拾獲上
開槍枝一事，甲○○亦明知可發射子彈具有殺傷力之改造手槍，
為槍砲彈藥刀械管制條例所列管之槍砲，非經中央主管機關許可
，不得非法持有，卻仍向乙○○要求觀覽並經其同意，而將上開
槍枝轉讓予甲○○收受，甲○○遂將上開槍枝攜回其位在桃園縣
平鎮市○○街一九二巷九弄四號住處倉庫藏放而未經許可持有。
嗣於九十五年八月二日下午一時三十分許，為警在甲○○前揭住
處查獲，並扣得如附表所示之上開槍枝及不具殺傷力之改造子彈
一顆。警方再因甲○○於偵查中之自白供述槍砲之來源，因而循
線查獲乙○○。
    理  由
甲、程序部分：
  壹、按判決書應分別記載裁判之主文與理由；有罪之判決書並
      應記載「犯罪事實」，且得與理由合併記載，為九十三年
      六月二十三日修正之刑事訴訟法第三百零八條所明定，參
      諸其立法理由為：刑事有罪判決所應記載之事實應係賦予
      法律評價而經取捨並「符合犯罪構成要件」之具體社會事
      實，爰參考日本刑事訴訟法第三百三十五條第一項之立法
      例，將原條文後段所定「並應記載事實」修正為「並應記
      載犯罪事實」，以臻明確。
      按關於非屬犯罪構成要件之犯罪細節，並不屬於有罪判決
      書必要記載之事項，自亦非判決理由所應敘述之範圍（最
      高法院九十四年台上字第六三三八號判決參照）；次按，
      有罪判決書應記載之「犯罪事實」，應係指符合犯罪構成
      要件之具體社會事實，如被告犯罪之時間、地點、手段以
      及其他該當於犯罪構成要件而足資認定既判力範圍之具體
      社會事實；至於構成要件以外之其他適用法律事實，例如
      ：刑罰之加重或減輕事由，可無須在「犯罪事實」欄中記
      載，僅於理由內依刑事訴訟法第三百十條第四款記載其理
      由即足（最高法院九十四年台非第一五二號判決參照），
      合先敘明。
  貳、證據能力認定（參見乙、壹所列證據清單）：
    一、本件辯護人何豐行律師於本院準備程序時對於證人甲○
        ○在警詢及檢察官訊問時之陳述，主張無證據能力。
    （一）本院就證據能力之意見：
        １、依我國刑事訴訟法第一百五十九條有關傳聞法則之
            規定，除法律有規定者外，不得作為證據，而所謂
            法律有規定即傳聞法則的例外，係規定在同法第一
            百五十九條之一、之二、之三、之四及之五各條。
            苟單純依上開法律明文規定，則似乎可以解決上開
            辯護人之質疑，惟依我國大法官會議解釋第五八二
            號解釋認為，刑事被告詰問證人的權利，乃屬憲法
            第十六條所保障人民之訴訟權，就刑事被告而言，
            係其在訴訟上享有之充分防禦權，且屬憲法第八條
            第一項所規定之正當法律程序所保障之權利。依此
            ，則被告以外之人於審判外向法官、檢察官所為之
            陳述，似不得單純僅依刑事訴訟法第一百五十九條
            之一之規定即取得證據能力，惟究在何種條件下被
            告以外之人於審判外之陳述方具證據能力，即有進
            一步探求的必要。
        ２、國外相關法律規定及見解：
        （１）美國：
              按依美國聯邦證據法第八０二條規定，傳聞陳述
              不得為證據，但例外得為證據，而該證據法所承
              認之例外規定，有將近二十八種之多（王兆鵬著
              ，美國刑事訴訟法第三五八頁）；又美國憲法第
              六增修條文規定，刑事被告之對質詰問權：「所
              有刑事被告有與證人對質詰問的權利。」（前揭
              書第三六九頁）
              故證人審判外的陳述，與被告對質詰問權之關係
              如下：
            I審判外的陳述，若符合「延緩的對質詰問」理論
              （Deferred cross-examination），未侵害對質
              詰問權，即該審判外陳述之人，於審判中出庭宣
              誓作證，且被告得對之詰問，現在的對質詰問能
              治癒過去未對質詰問的瑕疵，則使用審判外之陳
              述為證據，未侵害對質詰問權。
            II審判外的陳述，如符合「先前已對質詰問」理論
              ，亦未侵害對質詰問權。意即證人在先前的訴訟
              程序宣誓作證，且被告有完全及恰當的機會對其
              詰問，而證人於審判中又有「未能作證」的情形
              ，用證人「先前的證詞」未侵害被告的對質詰問
              權。
            III所使用之審判外陳述，若為具真實性標記之根深
              蒂固傳聞例外（firmly rooted hearsayexcepti
              on），亦未侵害對質詰問權。關於對質詰問理論
              ，美國聯邦最高法院最後採取的是「真實性理論
              」，在多次判決中指出，審判外的陳述，雖未經
              當事人對質詰問，只要該審判外的陳述具真實性
              標記（indicia of reliability），得使用該審
              判外陳述為證據。（以上參見前揭書第四一九頁
              至四二二頁）
        （２）日本：
            I依日本刑事訴訟法第三百二十一條第一項第一款
              之規定，非被告之人在法官面前所為陳述之書面
              筆錄具有證據能力，包括以下兩種類型：（１）
              該陳述人「因死亡、精神或者身體障礙、住所不
              明或者正在國外等原因，不能在審判準備階段或
              者審判期日內進行供述」；或（２）在審判準備
              階段或者審判期日內，作出與以前的供述相反或
              具有實質性差異的供述（按相反性）。因法官在
              性質上地位超然，在對證人之訊問時原則上會有
              宣誓之行為，且當事人即使沒有在場，但由於可
              以期待法官代其行使反詰問權（即依職權就被告
              有利之事項詢問證人），是以在日本，在法官面
              前之陳述筆錄，在類型上其可信性之情況獲得保
              證（參見林俊益著，傳聞法則之研究，第二０八
              頁至第二一０頁）。
            II依日本刑事訴訟法第三百二十一條第一項第二款
              之規定，非被告的檢察官筆錄具有證據能力，包
              括以下兩種類型：（１）該供述人「因死亡、精
              神或者身體障礙、住所不明或者正在國外等原因
              ，不能在審判準備階段或者審判期日內進行供述
              」；（２）「在審判準備階段或者審判期日內，
              作出與以前的供述相反或具有實質性差貫的供述
              （按相反性）」，且在檢察官面前所作的供述較
              之審判準備階段或公訴期日內的供述，更具特別
              可以信賴的情況（按特信性）。而此所謂的非被
              告，按照判例和通說的觀點，還包括共同犯罪人
              和共同被告。
              所謂特信性，係指取代反詢問具有信用性的情況
              保障意義的證據能力要件，必須以供述時的「外
              部情節」為基準來加以判斷，只需自由證明即可
              ；如果被告對檢察官的存在特信性的主張沒有爭
              議，則亦可以根據其無爭議的態度推定其特信性
              。
            III司法警察筆錄，若供述人為非被告時，可以按照
              刑事訴訟法第三百二十一條第一項第三款的規定
              判斷其筆錄的證據能力，即其筆錄只有存在供述
              人死亡等供述人傳喚不能（供述再現不能）的要
              件，且其供述屬證明犯罪事實所不可欠缺的證據
              （不可欠缺性），以及該供述具有特別可信的情
              況下（特信性），才能認定其證據能力。所謂不
              可欠缺性係指採用其它證據不能達到立證目的的
              場合。（以上參見石井一正著，陳浩然譯，日本
              實用刑事證據法，第一百二十頁至第一百三十四
              頁）
        （３）德國：
              被告不得像在英美法的刑事訴訟上一樣，在自己
              的案件中擔任證人的角色，共同被告亦不得以證
              人身份接受就有關其他被告涉案情形之訊問（參
              見Claus Roxin著，德國刑事訴訟法，吳麗琪譯
              ，第二百七十五頁）。得為證據之人，其原則上
              應接受訊問，只有在例外的情形下，訊問筆錄及
              其他書面陳述之朗讀方屬合法（按審判程序中對
              事實之調查），其中，對證人、鑑定人或共同被
              告無可避免地不能到場接受訊問時，其往昔在法
              官、有時亦得為非法官訊問時所做的筆錄，以及
              其他書面的陳述說明等，得被朗讀之；而此類朗
              讀的要件是該受訊問之人於往昔被訊問時，已被
              合法地就拒絕證言權及拒絕陳述權加以告示，否
              則所為之陳述不具證據能力，即不得使用為證據
              （參見前揭書第四九二頁）。
        ３、本院見解：被告以外之人於審判外曾陳述，在法院
            審判中到庭具結，並接受被告詰問：
        （１）之前於審判外向法官所為之陳述，原屬傳聞證據
              ，惟因符合前開「延緩的對質詰問理論」，即現
              在的對質詰問已治癒過去未對質詰問的瑕疵，且
              符合刑事訴訟法第一百五十九條之一第一項之規
              定，屬憲法位階之被告詰問權已受到保障，故此
              情形下應認此部分之證據具證據能力。
        （２）前於審判外向檢察官所為之陳述，亦屬傳聞證據
              ，惟因與前開「延緩的對質詰問理論」相符，若
              亦符合刑事訴訟法第一百五十九條之一第二項之
              規定，此部分證據亦應認有證據能力。
        （３）之前於審判外向檢察事務官、司法警察官或司法
              警察所為之陳述，均屬傳聞證據，原則上並不具
              備證據能力。惟在符合刑事訴訟法第一百五十九
              條之二規定，其之前於審判外所為之陳述，與審
              判中之陳述不符，在符合「較可信之特別情況」
              與「證明犯罪事實存否所必要」之要件下，例外
              具有證據能力。
    （二）查本件證人甲○○，經被告聲請傳喚為證人，於本院
          及原審審理時均到庭具結並接受被告及其辯護人之詰
          問，其於檢察官訊問時所陳述之證言，符合「延緩的
          對質詰問理論」，應認為具有證據能力。
          次按被告以外之人於審判外之言詞或書面陳述，除法
          律有規定者外，不得作為證據，刑事訴訟法第一百五
          十九條第一項定有明文，上開證人甲○○於警詢時之
          證言，檢察官並未舉證證明符合同法第一百五十九條
          之二、第一百五十九條之三有關傳聞法則例外之規定
          ，該證言自無證據能力。
    二、本件證據一被告之供述，被告及其辯護人並未主張無證
        據能力；另證據二至證據五除證據二一甲○○前開警訊
        、檢察官訊問筆錄及證據四外，分別符合刑事訴訟法第
        一百五十九條之一、第一百五十九條之四之傳聞法則之
        例外規定，而均得作為本件之證據。
    三、證據四及證據六被告及其辯護人並未於本院言詞辯論終
        結前表示無證據能力，復查其取得過程無何明顯瑕疵，
        而應可作為本件之證據。
乙、認定犯罪構成要件事實所憑之證據及其認定之理由：
  壹、證據清單：
      證據一：被告乙○○供述（警詢、偵訊、原審、本院）。
      證據二：證人甲○○證述（警詢、偵訊、原審、本院）。
      證據三：甲○○搜索扣押筆錄。
      證據四：照片十紙（偵卷第二十二至二十六、四十七頁）
              。
      證據五：內政部警政署刑事警察局九十五年九月四日刑鑑
              字第○九五○一一八二二四號槍彈鑑定書。
      證據六：扣案之如附表所示之可發射子彈具有殺傷力之改
              造手槍一枝。
  貳、認定之理由：
    一、訊據被告乙○○矢口否認有何持有及轉讓上開槍枝之犯
        意，辯稱：伊拾得系爭槍支為玩具槍，並沒有殺傷力，
        是甲○○改造的；被告因車禍以致未服兵役，對槍枝無
        經驗；是甲○○自行將槍枝帶走要去丟掉，被告並無轉
        讓槍枝行為，主觀的意思亦是要把槍丟掉云云。
    二、查扣案改造手槍一枝係於九十五年八月二日下午一時三
        十分許，為警在證人甲○○前揭住處所查獲，並經證人
        甲○○於偵查中之自白供述槍砲之來源係被告乙○○，
        因而循線查獲乙○○，此為被告所坦承之事實，核與證
        人甲○○證述情節及證據三、四相符，應堪採信。
        另扣案如附表所示之改造手槍一枝（含彈匣一個），經
        警送請內政部警政署刑事警察局鑑定結果，認係仿ＦＮ
        廠一九一○型半自動手槍製造之槍枝，換裝土造金屬槍
        管改造而成之改造手槍一枝（槍枝管制編號：0000
        000000號），機械性能良好，可擊發適用子彈，
        認具殺傷力，有證據五：內政部警政署刑事警察局出具
        之九十五年九月四日刑鑑字第○九五○一一八二二四號
        槍彈鑑定書一份在卷可參，足見上開槍枝確為槍砲彈藥
        刀械管制條例所規定之具有殺傷力之改造手槍，要屬無
        疑。復據證人甲○○於本院審理證稱：從乙○○家把槍
        拿走後到被查獲為止都沒有改造過扣案之手槍等語（參
        見本院卷第八十九頁），被告辯稱所拾獲之槍為玩具槍
        並無殺傷力云云，顯非可採。
    三、據證人甲○○與被告二人同時於檢察官訊問時陳稱：扣
        案之槍彈原來是被告的，二年前即九十四年二、三月間
        ，我經過被告同意，在他家拿走槍、彈，不是他拿到我
        家；我拆開後才發現子彈在槍裡面等語甚詳（參見偵查
        卷第六十三頁）；被告於當時亦稱：與甲○○說法相同
        ，時間應該是九十四年二、三月，他到我家拿走拿等語
        相符（參見同上頁）；另參以證人甲○○於原審審理中
        結證稱：我去乙○○家，我們在閒聊之中，乙○○提到
        他有撿到一隻槍，不過乙○○並沒有提到要我如何丟掉
        該槍枝，或是丟在何處，乙○○是跟我說他要把槍枝丟
        掉，我就把槍枝帶走；我承認我當時真的想擁有那把槍
        ，所以我就騙乙○○說我要把槍拿去丟掉等語，且亦為
        被告乙○○當庭所不否認，僅陳稱：甲○○講的有點含
        糊，我當初確實有撿到槍枝，我跟甲○○說我前兩天撿
        到一隻槍，然後甲○○說要把槍帶回去看看，而我本來
        想要把槍拿去丟掉，因為甲○○說要把槍帶回去看看，
        我就說你看完之後就把槍丟掉，這種東西不要留，我當
        時的意思就是要把槍丟掉，甲○○也有答應我，可是事
        後甲○○沒有把槍丟掉，我也不知情等語（均參見原審
        卷第五十八頁至第五十九頁）。
        而證人甲○○於本院準備程序時雖稱：我去被告家作客
        時，沒有經過被告同意，自己把槍帶走，再換上槍管等
        語（參見本院卷第四十頁反面），惟經檢察官聲請對證
        人甲○○測謊，甲○○則未依法務部調查局通知前去接
        受測謊，經本院訊問其原委則稱：因為我講的不是事實
        等語（參見本院卷第七十一頁反面）；於本院審理時復
        稱：因原審判被告五年（按應為五年二月），我心裡過
        意不去，我想要揹下來等語（參見本院卷第八十九頁）
        ，顯見證人甲○○係因供出被告，因此使被告為警查獲
        ，而於事後試圖飾詞使被告脫罪甚明，所述自不足採信
        。準此以觀，被告乙○○縱有將上開槍枝丟棄之意思，
        然於其將上開槍枝轉讓予被告甲○○之過程中，均未有
        丟棄之行為產生，故難認上開槍枝係被告乙○○先予丟
        棄後再由被告甲○○持有之行為；反之，被告乙○○既
        知悉被告甲○○欲索取上開槍枝而後持有，竟仍直接將
        上開槍枝交付予被告甲○○，則被告乙○○此一意思及
        行為自均與「轉讓」之主、客觀構成要件要屬相符，是
        被告乙○○交付上開槍枝予被告甲○○之行為，自已該
        當轉讓可發射子彈具有殺傷力之改造手槍之構成要件，
        被告乙○○此部分所辯，亦無可採。
    四、按槍砲彈藥刀械管制條例於九十四年一月二十六日修正
        公布，同年月二十八日施行，茲有疑問者係被告於何時
        為轉讓之行為？因此部分影響適用該條例新舊法條規定
        法定最輕本刑輕重之不同。
        查被告乙○○係於九十四年二、三月間某日拾獲而後持
        有上開槍枝，被告甲○○亦係於九十四年二、三月間經
        由被告乙○○轉讓上開槍枝而持有一節，均據被告二人
        於偵查中同庭陳明在卷，互核無訛（參見偵查卷第六三
        頁）。
        被告乙○○於警詢時雖稱：扣案改造手槍是於九十四年
        三月或四月份拾護的等語，然與證人甲○○證述情節不
        同，且與適用槍砲彈藥刀械管制條例新舊法條無涉，自
        難採信；被告另於原審準備程序時稱：撿到槍的時間應
        該是在過年那段期間云云（參見原審卷第四十一頁），
        惟九十四年之春節期間係自九十四年二月九日（農歷初
        一），業據原審審理之初，由檢察官提出說明（參見原
        審卷第五十三頁）；被告方於原審審理中當庭復改稱：
        撿到槍枝是我發喜帖的時候，時間是在九十四年一月九
        日結婚之前云云（參見原審卷第六十一頁），所辯已難
        置信；另參酌辯護人於本院審理中主詰問時雖以誘導訊
        問之方式，詰問證人證人甲○○係在九十三年十二月或
        九十四年一月，到被告家裡，證人甲○○稱：係在九十
        三年年底去被告家裡等語（參見本院卷第八十五頁），
        顯係意圖附和被告之詞。依上所述，被告所辯僅係為使
        其犯行規避適用九十四年一月二十八日施行後槍砲彈藥
        刀械管制條例較重刑罰之規定甚為明確，自應以被告及
        證人甲○○檢察訊問時之前開陳述較為可採。
    五、綜上所述，被告前開所辯，要屬事後避重就輕推諉卸責
        之詞，均無可採，本件事證已臻明確，被告之犯行洵堪
        認定，應予依法論科。
丙、適用法律：
  壹、新舊法比較：
    一、按行為後法律有變更者，適用行為時之法律。但行為後
        之法律有利於行為人者，適用最有利於行為人之法律，
        刑法第二條第一項定有明文。
        本件被告犯罪行為完成時間係在九十四年二月或三月間
        ，依中華民國刑法施行法第十條之一，中華民國九十四
        年一月七日修正公布之刑法，自九十五年七月一日施行
        ，而有依上開規定比較新舊法之必要。
    二、刑法三十三條第五款有關罰金刑之規定，修正前係規定
        一元以上（按銀元）；修正後係規定新台幣一千元以上
        ，以百元計算之，比較新舊法條自以修正前之規定較有
        利於行為人。
    三、按比較新舊法時應就「罪刑」有關之共犯、未遂犯、想
        像競合犯、牽連犯、連續犯、結合犯、以及累犯加重、
        自首減輕暨其他法定加減原因（如身分加減）與加減例
        等一切情形，綜其全部罪刑之結果而為比較（參見最高
        法院前揭決議）。
        本件前開新舊法比較之結果，僅應適用修正前之法律論
        處，爰勿庸再為綜合比較。
    四、按被告於犯罪時，刑法第四十二條第二項前段規定：「
        易服勞役以一元以上三元以下折算一日。」又依當時之
        易服勞役折算標準，為修正前罰金罰鍰提高標準條例第
        二條前段規定，就其原定數額提高為一百倍折算一日，
        則本件被告行為時之易服勞役折算標準，應以銀元三百
        元折算一日，即新台幣九百元折算一日。惟依九十五年
        七月一日修正公布施行之刑法第四十二條第三項前段規
        定：「易服勞役以新台幣一仟元、二仟元或三仟元折算
        一日。」比較修正前後之易服勞役折算標準，以修正後
        之規定，較有利於被告，則應依刑法第二條第一項但書
        規定，適用裁判時即修正後之刑法第四十二條第三項前
        段規定，定其折算標準。
        按新舊刑法關於刑之規定，雖同採從輕主義，而舊刑法
        第二條但書，係適用較輕之刑，刑法第二條第一項但書
        ，係適用最有利於行為人之法律，既曰法律，自較刑之
        範圍為廣，比較時應就罪刑有關之共犯、未遂犯、連續
        犯、牽連犯、結合犯以及累犯加重、自首減輕、暨其他
        法定加減原因、與加減例等一切情形，綜其全部之結果
        ，而為比較，再適用有利於行為人之法律處斷（參見二
        十四年上字第四六三四號判例）。
        而上開易刑處分與罪刑並無相關，依此，則勿庸與前述
        與罪刑相關之部分為綜合全部結果再為比較。
  貳、論罪：
    一、核被告乙○○所為，係違反槍砲彈藥刀械管制條例第八
        條第二項之未經許可轉讓可發射子彈具有殺傷力之改造
        手槍罪（按起訴書誤認為係違反槍砲彈藥刀械管制條例
        第八條第四項之未經許可轉讓可發射子彈具有殺傷力之
        改造手槍罪，惟此部分業經公訴人於九十六年一月十六
        日原審審理中當庭更正為上開法條）。
    二、吸收關係：被告乙○○持有改造手槍之低度行為，應為
        轉讓之高度行為所吸收，不另論罪。
丁、維持原判決及駁回上訴之理由：
  壹、按第二審判決認定被告之犯罪事實，與第一審判決認定不
      同者，固應將第一審判決予以撤銷改判，不能仍予維持而
      駁回其上訴，但此所謂不同，係指與適用法律有關之犯罪
      構成要件之基本犯罪事實有所變更、擴大或縮減者而言，
      若與基本犯罪事實無關之其他事實，縱有增減之記載，即
      不生事實認定不同之問題；最高法院四十九年度台上字第
      二五○號判例所謂第二審認定犯罪之事實與第一審所認定
      不同，應將第一審判決撤銷改判，係指與適用法律有關之
      犯罪構成要件之基本犯罪事實有所變更、擴大或減縮者而
      言。至若與基本犯罪事實無關之事項，縱有不同之記述，
      即不發生事實認定不同之問題，最高法院八十五年台非字
      第二九四號判決、七十一年台上字第二三六四號判例參照
      。
      本院就犯罪事實之認定雖與原審稍有不同，惟就被告未經
      許可轉讓可發射子彈具有殺傷力之改造手槍之犯罪構成要
      件有關之基本犯罪事實，則無二致，此部分原審尚無違誤
      。
  貳、原審認定被告罪證明確，適用刑事訴訟法第二百九十九條
      第一項前段，槍砲彈藥刀械管制條例第八條第二項，刑法
      第十一條前段、第二條第一項、第四十二條第三項、第三
      十八條第一項第一款規定，並審酌被告乙○○未經許可轉
      讓可發射子彈具有殺傷力之改造手槍，對社會治安所生危
      害非輕，犯後僅坦承部分犯行，行為誠屬不該，念其尚未
      以之著手從事不法用途等一切情狀，從輕量處有期徒刑五
      年二月，併科罰金新臺幣五萬元，並依修正後刑法諭知罰
      金易服勞役之折算標準；另就扣案如附表所示之改造手槍
      一枝，依刑法第三十八條第一項第一款規定，併予宣告沒
      收，經核認事用法，並無違誤，量刑亦屬妥當，應予維持
      。
  參、上訴人即被告上訴意旨猶謂其並未犯罪云云，為無理由，
      已如前所述，依法應予駁回。
據上論斷，應依刑事訴訟法第三百六十八條，判決如主文。
本案經檢察官王壬貴到庭執行職務。
中　　華　　民　　國　　96　　年　　9 　　月　　24　　日
　　　　　　　　　刑事第十八庭  審判長法　官　溫耀源
　　　　　　　　　　　　　　　　　    法　官  段景榕
　　　　　　　 　 　　　　　　　　　　法　官  陳健順
以上正本證明與原本無異。
如不服本判決，應於收受送達後十日內向本院提出上訴書狀，其
未敘述上訴之理由者並得於提起上訴後十日內向本院補提理由書
（均須按他造當事人之人數附繕本）。
　　　　　　　　　　　　　　　　　　　書記官　陳菊珍
中　　華　　民　　國　　96　　年　　9 　　月　　26　　日
附錄論罪法條：
槍砲彈藥刀械管制條例第八條第二項。
未經許可，轉讓、出租或出借前項所列槍枝者，處 5 年以上有期
徒刑，併科新臺幣 1 千萬元以下罰金。
┌───────────────────────────────────┐
│附表：                                              95年度訴字第2451號│
├──┬──────┬───┬─────────────────────┤
│編號│物 品 名 稱 │數  量│          備                註            │
├──┼──────┼───┼─────────────────────┤
│ 一 │可發射子彈具│ 一枝 │仿FN廠1910型半自動手槍製造之槍枝，換裝土造│
│    │有殺傷力之改│      │金屬槍管改造而成之改造手槍一枝（含彈匣一個│
│    │造手槍      │      │，槍枝管制編號：0000000000號），已扣案    │
└──┴──────┴───┴─────────────────────┘
